<!DOCTYPE html PUBLIC "-//W3C//DTD XHTML 1.0 Transitional//EN" "http://www.w3.org/TR/xhtml1/DTD/xhtml1-transitional.dtd">
<html xmlns="http://www.w3.org/1999/xhtml">
<head>
	<meta http-equiv="Content-Type" content="text/html; charset=iso-8859-1" />
	<title>Ymmärrä suomea</title>
	<style type="text/css" media="all">@import "css/styles.css";</style>
	<script type="text/javascript" src="swfobject.js"></script>
</head>
<body class="font-medium">
	<div id="main-wrapper">
		<div id="topbar"></div>
		<div id="main-menu">
			<table cellspacing="0" cellpadding="0" border="0" class="add-links"><tr>
				<td class="item"><img class="raquo" src="i/raquo.gif" alt="" height="7" width="4" /><a href="/ymmarra/index.php?moduli=sanakirja">Sanakirja</a></td>
				<td class="item"><img class="raquo" src="i/raquo.gif" alt="" height="7" width="4" /><a href="/ymmarra/index.php?moduli=verbit">Verbiluettelo</a></td>
				<td class="item"><img class="raquo" src="i/raquo.gif" alt="" height="7" width="4" /><a href="/ymmarra/index.php?moduli=kielioppi">Kielioppi</a></td>
			</tr></table>
			<table cellspacing="0" cellpadding="0" border="0"><tr>
				<td class="item"><img class="raquo" src="i/raquo.gif" alt="" height="7" width="4" /><a href="/ymmarra/index.php">Etusivu</a></td>
				<td class="item"><img class="raquo" src="i/raquo.gif" alt="" height="7" width="4" /><a href="/ymmarra/index.php?moduli=tekstit">Lukutekstit</a></td>
			</tr></table>
		</div>
		<div id="content">
			<table cellspacing="0" cellpadding="0" border="0" id="content-wrapper"><tr>
				<td>
					<div id="left-menu">
												<div class="header-verb"><span>Verbit</span></div>
						<div class="menu">
								<div class="init"><a href="/ymmarra/index.php?moduli=verbit&kirjain=a">A</a></div>
								<div class="init"><a href="/ymmarra/index.php?moduli=verbit&kirjain=e">E</a></div>
								<div class="init"><a href="/ymmarra/index.php?moduli=verbit&kirjain=h">H</a></div>
								<div class="init"><a href="/ymmarra/index.php?moduli=verbit&kirjain=i">I</a></div>
								<div class="init"><a href="/ymmarra/index.php?moduli=verbit&kirjain=j">J</a></div>
								<div class="init"><a href="/ymmarra/index.php?moduli=verbit&kirjain=k">K</a></div>
								<div class="init"><a href="/ymmarra/index.php?moduli=verbit&kirjain=l">L</a></div>
								<div class="init"><a href="/ymmarra/index.php?moduli=verbit&kirjain=m">M</a></div>
								<div class="init"><a href="/ymmarra/index.php?moduli=verbit&kirjain=n">N</a></div>
								<div class="init"><a href="/ymmarra/index.php?moduli=verbit&kirjain=o">O</a></div>
								<div class="init"><a href="/ymmarra/index.php?moduli=verbit&kirjain=p">P</a></div>
								<div class="init"><a href="/ymmarra/index.php?moduli=verbit&kirjain=r">R</a></div>
								<div class="init"><a href="/ymmarra/index.php?moduli=verbit&kirjain=s">S</a></div>
								<div class="init"><a href="/ymmarra/index.php?moduli=verbit&kirjain=t">T</a></div>
								<div class="init"><a href="/ymmarra/index.php?moduli=verbit&kirjain=u">U</a></div>
								<div class="init"><a href="/ymmarra/index.php?moduli=verbit&kirjain=v">V</a></div>
								<div class="init"><a href="/ymmarra/index.php?moduli=verbit&kirjain=y">Y</a></div>
								<div class="init"><a href="/ymmarra/index.php?moduli=verbit&kirjain=Ä">Ä</a></div>
						</div>					</div>
				</td>
				<td>
					<div id="main-content">
						<div id="path">
							<a href=".">Etusivu</a> &gt; <a href="/ymmarra/index.php?moduli=verbit&kirjain=L">L</a>						</div>
													<h1>LAUKATA</h1>
						<table cellspacing="0" cellpadding="0" border="0">
							<tr>
								<td colspan="2" style="padding-bottom:10px;"><strong>Aktiivin indikatiivi</strong></td>
							</tr>
							<tr>
								<td><pre>PREESENS                   
minä     laukkaan          
sinä     laukkaat          
hän      laukkaa           
me       laukkaamme        
te       laukkaatte        
he       laukkaavat        

PASSIIVI
         laukataan         

IMPERFEKTI                 
         laukkasin         
         laukkasit         
         laukkasi          
         laukkasimme       
         laukkasitte       
         laukkasivat       

PASSIIVI
         laukattiin        

PERFEKTI
olen     laukannut         
olet     laukannut         
on       laukannut         
olemme   laukanneet        
olette   laukanneet        
ovat     laukanneet        

PASSIIVI
on       laukattu          

PLUSKVAMPERFEKTI
olin     laukannut         
olit     laukannut         
oli      laukannut         
olimme   laukanneet        
olitte   laukanneet        
olivat   laukanneet        

PASSIIVI
oli      laukattu          
</pre></td>
								<td>&nbsp;&nbsp;&nbsp;</td>
								<td><pre>  KIELTOMUOTO
  en        laukkaa
  et        laukkaa
  ei        laukkaa
  emme      laukkaa
  ette      laukkaa
  eivät     laukkaa


  ei        laukata

   
  en        laukannut
  et        laukannut
  ei        laukannut
  emme      laukanneet
  ette      laukanneet
  eivät     laukanneet


  ei        laukattu 


  en    ole laukannut
  et    ole laukannut
  ei    ole laukannut
  emme  ole laukanneet
  ette  ole laukanneet
  eivät ole laukanneet


  ei    ole laukattu 


  en    ollut  laukannut
  et    ollut  laukannut
  ei    ollut  laukannut
  emme  olleet laukanneet
  ette  olleet laukanneet
  eivät olleet laukanneet


  ei    ollut  laukattu
</pre></td>
							</tr>
						</table>
						<table cellspacing="0" cellpadding="0" border="0">
							<tr>
								<td colspan="2" style="padding-bottom:10px;"><strong>Aktiivin konditionaali</strong></td>
							</tr>
							<tr>
								<td><pre>PREESENS
minä     laukkaisin        
sinä     laukkaisit        
hän      laukkaisi         
me       laukkaisimme      
te       laukkaisitte      
he       laukkaisivat      

PASSIIVI
         laukattaisiin     

PERFEKTI
olisin   laukannut         
olisit   laukannut         
olisi    laukannut         
olisimme laukanneet        
olisitte laukanneet        
olisivat laukanneet        

PASSIIVI
olisi    laukattu          
</pre></td>
								<td>&nbsp;&nbsp;&nbsp;</td>
								<td><pre> 
  en        laukkaisi
  et        laukkaisi
  ei        laukkaisi
  emme      laukkaisi
  ette      laukkaisi
  eivät     laukkaisi


  ei        laukattaisi 


  en    olisi  laukannut
  et    olisi  laukannut
  ei    olisi  laukannut
  emme  olisi  laukanneet
  ette  olisi  laukanneet
  eivät olisi  laukanneet 


  ei    olisi  laukattu
</pre></td>
							</tr>
						</table>
						<table cellspacing="0" cellpadding="0" border="0">
							<tr>
								<td colspan="2" style="padding-bottom:10px;"><strong>Aktiivin potentiaali</strong></td>
							</tr>
							<tr>
								<td><pre>PREESENS
minä     laukannen         
sinä     laukannet         
hän      laukannee         
me       laukannemme       
te       laukannette       
he       laukannevat       

PASSIIVI
         laukattaneen      

PERFEKTI
lienen   laukannut         
lienet   laukannut         
lienee   laukannut         
lienemme laukanneet        
lienette laukanneet        
lienevät laukanneet        

PASSIIVI
lienee   laukattu          
</pre></td>
								<td>&nbsp;&nbsp;&nbsp;</td>
								<td><pre> 
  en        laukanne
  et        laukanne
  ei        laukanne
  emme      laukanne
  ette      laukanne
  eivät     laukanne


  ei        laukattane 


  en    liene  laukannut
  et    liene  laukannut
  ei    liene  laukannut
  emme  liene  laukanneet
  ette  liene  laukanneet
  eivät liene  laukanneet


  ei    liene  laukattu
</pre></td>
							</tr>
						</table>
						<table cellspacing="0" cellpadding="0" border="0">
							<tr>
								<td colspan="2" style="padding-bottom:10px;"><strong>Aktiivin imperatiivi</strong></td>
							</tr>
							<tr>
								<td><pre>PREESENS

(sinä)   laukkaa           
(hän)    laukatkoon        
(me)     laukatkaamme      
(te)     laukatkaa         
(he)     laukatkoot        

PASSIIVI
         laukattakoon      

PERFEKTI

ole      laukannut         
olkoon   laukannut         
olkaamme laukanneet        
olkaa    laukanneet        
olkoot   laukanneet        

PASSIIVI

olkoon   laukattu          
</pre></td>
								<td>&nbsp;&nbsp;&nbsp;</td>
								<td><pre> 

  älä       laukkaa
  älköön    laukatko
  älkäämme  laukatko
  älkää     laukatko
  älkööt    laukatko


  älköön    laukattako 



  älä      ole  laukannut
  älköön   olko laukannut
  älkäämme olko laukanneet
  älkää    olko laukanneet
  älkööt   olko laukanneet



  älköön   olko laukattu
</pre></td>
							</tr>
						</table>
						<table cellspacing="0" cellpadding="0" border="0">
							<tr>
								<td colspan="2" style="padding-bottom:10px;"><strong>Verbin nominaalimuodot</strong></td>
							</tr>
							<tr>
								<td><pre>I INFINITIIVI              

Lyhyempi muoto:            
         laukata           

Pitempi muoto:             
         laukatakseni      
         laukataksesi
         laukatakseen
         laukataksemme
         laukataksenne
         laukatakseen

III  INFINITIIVI           

inessiivi    laukkaamassa  
elatiivi     laukkaamasta  
illatiivi    laukkaamaan   
adessiivi    laukkaamalla
abessiivi    laukkaamatta  
instruktiivi laukkaaman    
                           
Passiivi
instruktiivi laukattaman   
                           
                           
</pre></td>
								<td>&nbsp;&nbsp;&nbsp;</td>
								<td><pre>  II INFINITIIVI

  inessiivi     laukatessa
  instruktiivi  laukaten

  Passiivi
  inessiivi     laukattaessa 






  IV INFINITIIVI

  nominatiivi   laukkaaminen
  partitiivi    laukkaamista
     

  I PARTISIIPPI 
  aktiivi       laukkaava
  passiivi      laukattava 

  II PARTISIIPPI 
  aktiivi       laukannut
  passiivi      laukattu
</pre></td>
							</tr>
						</table>

					</div>
				</td>
			</tr></table>		</div>
		<div id="footer"><a href="http://www.oph.fi/"><img src="i/oph_logo_ymmarrasuomea.gif" width="157" height="35" alt="OPH" /></a></div>
	</div>
</body>
</html>
